臺灣高等法院刑事判決　　　　　　　　95年度上訴字第3552號
上　訴　人
即　被　告　丁○○
　　　　　　　　　　現於臺灣臺北監獄台北分監另案執行中
選任辯護人　林雅君　律師
上　訴　人
即　被　告　甲○○
指定辯護人　 黃仕翰　律師
上　訴　人
即　被　告　戊○○
　　　　　　　　　　　號
　　　　　　　　　　現於臺灣臺北監獄臺北分監另案執行中
指定辯護人　 本院公設辯護人丙○○
上列上訴人因毒品危害防制條例等案件，不服臺灣板橋地方法院
95年度訴字第1614號，中華民國95年8月2日第一審判決（起訴案
號：臺灣板橋地方法院檢察署95年度偵字第9480號；併辦案號：
同署95年度偵字第21988號），提起上訴，本院判決如下：
    主  文
原判決關於戊○○部分撤銷。
戊○○連續未經許可，持有可發射子彈具有殺傷力之改造手槍，
累犯，處有期徒刑參年拾月，併科罰金新臺幣拾萬元，罰金如易
服勞役，以新臺幣壹仟元折算壹日。扣案如附表二編號一至六所
示之物及編號七備註欄(三)所示具直徑約八點九mm金屬彈頭之土造
子彈柒顆，均沒收之。
其他上訴駁回。
    事  實
一、戊○○前因侵占案件，經臺灣新竹地方法院以民國 (下同)
    八十八年度易字第三三三號判處有期徒刑三月確定，又因偽
    造文書案件，經臺灣臺北地方法院以八十九年度訴字第一三
    一號判處有期徒刑四月，並經本院、最高法院駁回上訴確定
    ，嗣上開二罪經裁定定其應執行為有期徒刑六月確定，於九
    十年八月二十七日執行完畢。
二、丁○○、甲○○明知未經許可，不得製造、販賣可發射子彈
    具有殺傷力之改造手槍及製造、轉讓具有殺傷力之子彈，竟
    為圖轉售圖利，基於製造可發射子彈具殺傷力之改造手槍及
    具殺傷力之子彈之概括犯意聯絡，自民國九十五年二月間某
    日起，先由丁○○在其位於臺北縣五股鄉○○路○段一二八
    巷三十八號三樓之住處，以其所有如附表三編號五、附表四
    編號四所示之工具，將其在不詳時、地向他人購入屬槍砲主
    要組成零件之金屬槍管，鋸成合適之尺寸並加以研磨，及將
    其在不詳時、地向他人購入之彈頭磨平，換上金屬磨成之彈
    頭後，連同其在不詳時、地向他人購入之槍機座、彈殼及屬
    槍砲主要組成零件之槍身等交予甲○○，另由甲○○向他人
    購入彈簧、底火、火藥，在臺北縣板橋市○○○路○段八號
    七樓之三住處，以如附表一編號十五、十六所示之工具，將
    槍管、槍身、槍機座、彈簧等予以組裝為如附表一編號一至
    三、五、七至十及附表二編號一至六所示具殺傷力之改造手
    槍，並於彈殼充填底火、火藥，加裝金屬彈頭組裝為如附表
    一編號十一、附表二編號七、附表三編號四所示之改造子彈
    ，而共同連續製造可發射子彈具有殺傷力之改造手槍及具殺
    傷力之子彈，惟其中部分改造子彈因不具殺傷力而未遂（具
    殺傷力之改造子彈詳如附表一編號十一、附表二編號七、附
    表三編號四備註欄所載）。丁○○、甲○○進而基於未經許
    可販賣可發射子彈具有殺傷力之改造手槍及未經許可轉讓具
    有殺傷力之子彈之概括犯意聯絡，先於九十五年三月初某日
    ，在臺北市○○區○○街一五五號Ｃ室之戊○○現住處，以
    每枝改造手槍新臺幣（下同）五萬元之價格，將其中仿
    BERETTA 廠92FS型半自動手槍製造之改造手槍一枝、仿
    GLOCK 廠17型半自動手槍製造之改造手槍一枝販賣予明知未
    經許可不得持有可發射子彈具有殺傷力之改造玩具手槍及子
    彈之戊○○，並隨槍附贈上開具殺傷力之改造子彈之一部分
    ，後於九十五年三月底某日，在同一地點，復以上開價格，
    將其中仿BERETTA 廠92FS型半自動手槍製造之改造手槍一枝
    、仿GLOCK 廠17型半自動手槍製造之改造手槍三枝販賣予戊○○，並再隨槍附贈上開具殺傷力之改造子彈之部分，戊○○因而連續無故持有具殺傷力之改造手槍及子彈。嗣經警分
    別於九十五年四月六日下午五時許，在臺北縣板橋市○○○
    路○段八號七樓之三甲○○住處，查獲如附表一所示之物；
    於同日下午六時三十五分許，在臺北縣五股鄉○○街○段三
    十八號三樓丁○○住處，查獲如附表三所示之物；於同日下
    午八時許，在臺北市○○區○○街一五五號Ｃ室戊○○住處
    ，查獲戊○○上開向甲○○購入如附表二所示之物。
三、丁○○另明知海洛因係毒品危害防制條例第二條第二項第一
    款所列管之第一級毒品，不得非法販賣，因見販賣毒品有暴
    利可圖，竟基於意圖營利販賣第一級毒品海洛因之犯意，經
    乙○○於九十五年四月六日下午五時二十七分、五時四十一
    分，以（０二）00000000號室內電話及00000
    00000號行動電話撥打至丁○○所使用之000000
    0000號行動電話，向丁○○表示欲購買二千元之海洛因
    時，與之約定在臺北縣五股鄉○○路○段十三號「萊爾富超
    商」前交易，嗣於丁○○、乙○○依約前往上開約定地點準
    備交易時，因渠等之交易已為警方在監聽過程中所查悉，故
    經當場查獲而未遂，並於丁○○所駕駛之車號八三一—ＮＡ
    號營業小客車內起出如附表四所示之物。
四、案經內政部警政署刑事警察局及臺北市政府警察局松山分局
    報請臺灣板橋地方法院檢察署檢察官偵查起訴。
    理  由
甲、證據能力部分
一、證人乙○○部分: 按被告以外之人於審判外之言詞或書面陳
    述，除法律有規定者外，不得作為證據，刑事訴訟法第159
    條第1項固定有明文。惟被告以外之人於檢察事務官、司法
    警察官或司法警察調查中所為之陳述，與審判中不符時，其
    先前之陳述具有較可信之特別情況，且為證明犯罪事實存否
    所必要者，得為證據，同法第159條之2規定甚明。又按被告
    以外之人於偵查中向檢察官具結後所為之陳述，除顯有不可
    信之情況者外，得為證據，亦為同法第159條之1第2項所明
    定。查證人乙○○於95年4月7日警詢時及95年4月7在偵查中
    向檢察官所為之陳述，雖係被告以外之人於審判外之言詞陳
    述，為傳聞證據，然與其嗣於96年1月18日本院審判中之證
    述不符，而乙○○為具備通常智識程度之成年人，其自始至
    終未曾表示警員有何不正取供情形（僅於本院審理時稱警詢
    當時毒癮發作難過，警察說有人說伊販毒，伊始咬出丁○○
    販毒云云，惟與情理相違，不足採信），且於95年4 月7日
    在偵查中向檢察官所為之陳述查無顯有不可信之情況，按證
    人乙○○於本院審理時雖結稱：檢察官恐嚇伊要多辦一條罪
    云云，惟現階段刑事訴訟法規定檢察官代表國家偵查犯罪，
    依法其有訊問證人之權，證人作證具結，而實務運作時，檢
    察官偵查中向被告以外之人所取得之陳述，原則上均能遵守
    法律規定，不致違法取供，其可信度極高，是被告以外之人
    前於偵查中已具結而為證述，在客觀上並無顯不可信之情況
    ），況乙○○所述內容，與嗣後查獲之第一級毒品海洛因、
    行動電話等客觀證物亦相符合，依當時客觀環境及條件加以
    觀察，可信度甚高，經與其嗣於本院審理時所為之證述相較
    ，足認證人乙○○先前警詢與通訊監聽資料所示事實相符部
    分及偵查時之陳述具有較可信之特別情況，復為證明本件被
    告犯罪事實存否所必要，揆諸上揭規定，例外取得證據能力
    ，自得作為認定被告有罪之證據資料。
二、共同被告部分:
    查同案被告甲○○、戊○○於警詢所為之陳述與渠等於原審
    審理中行交互詰問時以證人身分具結後所為之陳述不符，然
    同案被告甲○○、戊○○於原審審理中行交互詰問時已陳明
    警方並無任何強暴、脅迫、利誘、詐欺或以其他不正方式取
    供之情事，足認渠等於警詢中陳述並無欠缺任意性之情事，
    而渠等上開警詢陳述，係在案發後不久較少衡量自身與被告
    丁○○利害關係之情況下所為，且與通訊監聽資料所示事實
    相符，與審判中陳述相比較，應具有較可信之特別情況，渠
    等上開陳述亦為證明本件犯罪事實所必要，依刑事訴訟法第
    一百五十九條之二規定，亦得為證據。
三、被告丁○○之選任辯護人林雅君律師指同案被告甲○○及證
    人乙○○於警詢、偵查中所為之陳述，均無證據能力云云。
    惟如上理由，應認其所指，尚有誤會，合先敘明。
乙、事實認定及論罪科刑之理由
一、訊據被告戊○○對於前揭時、地為警查獲槍彈之事實供認屬
    實，惟辯稱: 槍非伊的，亦非伊所購買，係甲○○欠伊錢抵
    押放在伊那邊的云云。惟查上揭有關被告戊○○部分之犯罪
    事實，業經被告戊○○於原審準備程序及審理中坦承不諱，
    並有如附表二所示之物扣案可資佐證，且如附表二所示之改
    造手槍、子彈經送請內政部警政署刑事警察局鑑定結果，認
    如附表二編號一至六所示之改造手槍均具有殺傷力（鑑定內
    容詳如附表二編號一至六備註欄所載），如附表二編號七所
    示之改造子彈，其中具直徑約9.1mm金屬彈頭之土造子彈四
    十一顆、具直徑約7.9mm金屬彈頭之土造子彈二顆、具直徑
    約8.9mm金屬彈頭之土造子彈十顆均具殺傷力（鑑定內容詳
    如附表二編號七備註欄所載），亦有內政部警政署刑事警察
    局九十五年四月七日刑鑑字第０九五００四九二二五號槍彈
    鑑定書一份在卷可參，足認被告戊○○於原審中之自白核與
    事實相符，自可採為認定事實之依據。至其於本院前揭所辯
    ，乃避重就輕之詞，委無可信。事證明確，被告戊○○之犯
    行，應堪認定。
二、訊據被告丁○○矢口否認有何製造、販賣改造槍枝及製造、
    轉讓子彈之犯行，辯稱：伊並不認識戊○○，也沒有提供槍
    身、槍管、槍機座、彈頭、彈殼給甲○○，僅係在九十五年
    三月初曾受甲○○之託，代向玩具槍店訂購玩具手槍，並代
    為收受甲○○在網路上訂購之物品而已，伊不知道甲○○要
    伊代收的是改造手槍，也不知道甲○○要進行改造組裝云云
    ；被告甲○○經本院合法傳喚，無正當理由不到庭，惟其於
    原審則辯稱：在伊與戊○○住處查獲的槍枝都是從網路上訂
    購的，並非丁○○所提供，丁○○僅有幫忙伊代收從網路上
    訂購的物品而已，且該等槍枝係分批寄送，由伊自行組合，
    並沒有進行改造，另因伊有欠戊○○約三十萬元，才會將如
    附表二所示之槍、彈質押在戊○○那裡，並不是賣給戊○○
    云云。經查：
（一）被告甲○○、戊○○於原審審理中雖均證稱在被告戊○○
      住處所查獲如附表二所示之槍、彈，係被告甲○○為擔保
      對被告戊○○之借款而質押於被告戊○○處云云。惟被告
      甲○○於警詢中供稱：「（你總共賣給戊○○多少數量之
      槍枝？如何交易？）數量總共約六、七把，第一次在九十
      五年三月初，一開始他說要求各一把92手槍及克拉克17
      型手槍當作樣品，因為他說臺中買家要求要試射，如果可
      以就要購買，所以我各交二把及各三十發子彈，但是他說
      他很有門路，他要我將身上所有的槍枝交給他代為脫手，
      他要轉賣給臺中客戶，所以我又拿了一把散彈槍（價格六
      萬元）及二枝八厘米手槍（價格各三萬五千元）給他，還
      交付二萬元的子彈給他，所以總價是二十五萬元，當時他
      總共只給我六萬元訂金，其餘等他自臺中交易後回來結清
      ，但是他自臺中回來之後只陸續再交給我九萬元，因帳款
      未結清，所以我又將散彈槍和一枝八厘米拿回來；第二次
      大約在九十五年三月底，他又對我說買家要五枝克拉克17
      型、一枝大92手槍，每支價格五萬元，總價是三十萬元，
      他又說可以提供大92手槍的槍身，所以讓他扣抵一萬五，
      變成總價二十八萬五，因為他第一次交易帳目不清楚，所
      以我要求他先開票我才要出貨，於是他有開了一張二十八
      萬五的支票出來，我就交了四把克拉克及一把大92給他，
      但是他之後說臺中買主只要克拉克和大92各一枝，另外他
      又說他在臺北的小弟找到買家要買二枝克拉克，所以他回
      來之後只退一枝克拉克給我，加上第一次他拿的二把槍，
      他那邊總共拿了我二把大92手槍、四把克拉克手槍」等語
      （見九十五年度偵字第九四八０號偵查卷【下稱偵查卷】
      第十三頁），被告戊○○於警詢中亦供稱：「（你第一次
      、第二次製作的偵訊筆錄內容是否實在？）有不實在的地
      方，警方在我身上及住所查扣的槍、彈是我向甲○○購買
      的」、「（你於第二次警訊筆錄中供述，係犯嫌甲○○因
      向你借貨三十萬元，所以將改造之貝瑞塔92手槍二枝 (皆
      含彈匣)、改造之克拉克手槍四枝（皆含彈匣）及各式子
      彈等不法證物一併交予你，作為質押之用，何以犯嫌甲○○於警訊筆錄中供述，該批槍彈係你有門路販賣，向其購
      買後，準備轉賣他人牟利？）這方面是我在警訊筆錄中說
      謊，甲○○說的是事實」、「（你是在何時、地向甲○○
      購買的？）應該是九十五年三月中時，甲○○以每枝五萬
      元代價賣給我的」、「（據犯嫌甲○○在警訊筆錄中供述
      ，第一次在九十五年三月初與你交易，係因你聲稱有臺中
      買家要求試射槍彈，遂要渠販賣一枝改造92手槍、一枝改
      造克拉克17手槍及子彈三十發當作樣品，渠遂以每枝五萬
      元代價販賣予你，你並告知將以每枝八萬元代價轉賣給臺
      中客戶，你作何解釋？）我確實是這樣跟甲○○說的，但
      要轉賣給臺中客戶部分是我跟甲○○吹噓的」、「（犯嫌
      甲○○在警訊筆錄中供述，第二次在九十五年三月底與你
      交易，係因你聲稱有買家要五枝克拉克17手槍、一枝貝瑞
      塔92手槍，渠遂欲以總價三十萬元販賣予你，你又告知渠
      可以提供貝瑞塔92手槍槍身，要渠抵扣一萬五千元，因此
      總價為二十八萬五千元，因渠見你第一次交易帳目不清，
      所以要求你開具面額二十八萬五千元支票以為保證，並交
      付四枝克拉克17手槍及一枝92貝瑞塔手槍予你，但你之後
      告訴渠臺中買家只要克拉克17手槍及貝瑞塔92手槍各一枝
      ，乃告訴渠你在臺北小弟找到買家，要購買二枝克拉克17
      手槍，故只退還克拉克17手槍一枝予渠，你作何解釋？）
      我完全都沒有賣出任何槍、彈，全部都是我向甲○○吹噓
      的」等語（見偵查卷第三十三至三十五頁），被告甲○○
      、戊○○於偵查中亦均同此供述（見偵查卷第二九五、第
      二九六、二九七、四一五頁），且觀諸被告甲○○（綽號
      「小偉」）使用之0000000000號行動電話與被
      告戊○○（綽號「小蜞」）所使用之000000000
      0號、0000000000號行動電話於九十五年三月
      二十七日下午五時四十三分許之通話內容為：「甲○○：
      OKOK，你收多少錢回來？戊○○：一張票，然後…。
      甲○○：他開多少？
      戊○○：我跟你講喔！他後面他是跟我講說他那個…。
      甲○○：17不要嘛！
      戊○○：對，可不可以換那個…。
      甲○○：可以啊！重點是沒有勾走的當然OK，那後面要改
      ，可以…。
      戊○○：重點是他現在不要17。
      甲○○：全部的17都不要？
      戊○○：沒有啦！阿有跟我捧場啦！
      甲○○：那他現在是怎樣？
      戊○○；就17他拿了一個嘛！我那個80還沒弄好，我80還
              沒交給他。
      甲○○：不是，他17是怎樣，他17只要一枝？
      戊○○：對啊！後面的他說…。
      甲○○：小92不要？
      戊○○：不是，你先聽我講，他都已經給我了嘛！
      甲○○：啊你身體有順便調嗎？
      戊○○：有有有。
      甲○○：小92槍機不用喔！…
      甲○○：那他現在是怎樣，27幾枝不要？
      戊○○：17啦27。
      甲○○：17他幾枝不要？
      戊○○：三而已啦！
      甲○○：三枝不要喔，他只拿一枝就對了？
      戊○○：二啦，二枝啊！
      甲○○：喔！
      戊○○：一枝在你那裡你忘了。」
      及於同日晚間八時六分許之通話內容為：「
      甲○○：那總共這次只出二枝。
      戊○○：對啊！…
      甲○○：他不要，然後還給我們錢。
      戊○○：不是他不要還給我們錢，問題是差別是我們換92
              號跟17號CHANGE而已，變成說這三個，這三個我
              跟你講，我已經有找到一個他要二，那就等於我
              出掉二，你那邊就剩一而已啊！
      甲○○；好啦！
      戊○○：那個二，晚一點蟑螂你有看過吧！
      甲○○；反正他有辦法換現金就對了！
      戊○○：對啊！他那兩個小朋友就是你上回見過嘛！你見
              過他們。
      甲○○：他們兩個一人要一個喔？
      戊○○：不是啦，他們那邊新店那邊有人要。」
      等情，有臺灣板橋地方法院檢察署通訊監察書及監聽譯文
      在卷可稽，而通話中有關「17」、「92」等術語係指槍枝
      型號一節，復經被告甲○○於原審審理中所自承，並經證
      人即進行監聽之員警紀延熹於原審審理中證述屬實，足認
      被告甲○○、戊○○上開於警詢及偵查中之供述，確與上
      開通訊監聽資料相符，況被告甲○○、戊○○二人就被告
      甲○○究係如何向被告戊○○借款三十萬元一節，說法互
      歧，益徵被告甲○○、戊○○事後改稱並非販賣而係質押
      一節，顯係事後卸責之詞，委無可採；此外，並有如附表
      二所示之槍、彈扣案可資佐證，是被告甲○○確有於九十
      五年三月初及三月底，連續販賣如附表二編號一至六所示
      具殺傷力之改造手槍，並隨槍附贈如附表二編號七備註欄
      所示具殺傷力之子彈予被告戊○○一情，應堪認定。
（二）又被告甲○○於原審審理中雖亦改稱並未與被告丁○○共
      同製造、販賣改造槍枝云云，惟被告甲○○於警詢中供稱
      ：「改造手槍是友人丁○○做好拿給我，子彈外殼也是丁○○拿給我的，我負責裝填子彈的底火跟火藥，底火跟火
      藥是我買來的，彈簧也是我買的，改造槍枝的工具跟彈簧
      亦是，另電鑽是丁○○拿給我的。」、「槍枝的部分是我
      負責接受訂單，是丁○○將槍枝的槍管、槍身、槍機直接
      做好拿給我，然後做這些槍枝有些拿來販賣，有些拿來收
      藏，子彈是跟槍枝搭配販賣。」、「通常客戶會跟我下訂
      單，要求槍枝的種類、數量及其他配備，例如彈匣多一個
      等，我是把客戶訂單的內容告訴丁○○，他就會把槍的槍
      身、槍管、槍機座、彈殼、完整彈頭交給我，我再自行裝
      配子彈。」、「我們是將收進來的錢扣掉丁○○購買改造
      槍枝的零件的本錢後，我再跟丁○○對分。」等語綦詳（
      見偵查卷第十一、十二頁），且觀諸被告甲○○所使用之
      0000000000號行動電話與被告丁○○（綽號「
      進桑」、「老闆」）所使用之0000000000號行
      動電話之通話內容為：「（九十五年二月十八日上午十時
      四分許）甲○○：我們Ｆ的加清子那個後面的，現在總共
      缺四個水管、三個馬桶座，五個馬桶座啦。
      丁○○：嗯。
      甲○○：然後連小毛那一枝，可是小毛昨天好像被三組抓
              ，可是沒事，東西也沒不見，今天應該會保出來
              ，明天會過來，然後我這幾枝，我全部一次出掉
              二十五萬。
      丁○○：好，那我去再說好了。
     （九十五年三月三日中午十二時五十五分，甲○○發送簡
       訊至丁○○之行動電話）大小92各五台，17七台，90油
      桶150桶＋80#50桶＋84#100 桶，17身體（銀）小92後座4
      個其他身體我朋友處理（九十五年三月五日晚間七時十八
      分）
      丁○○：啊你那個東西喔，要星期五左右ㄋㄟ。
      甲○○：星期五喔，沒有關係啊，我朋友跟人家講一個禮
              拜，他這個禮拜六禮拜天交。
      丁○○：啊那個…油已經我拿到了，你要不要先拿回去。
      甲○○：ㄟ你先幫我磨啦！磨最硬了。
      丁○○：那你先拿回去，那個留在我這裡我磨一磨這樣子
              ，因為現在這麼多東西你全部放在我這裡，我那
              倉庫放不下。
      甲○○：不然你就拿到帶來這裡啊！
      丁○○：座也拿到了啊！四個座嘛！
      甲○○：對啊！我這還有一個。
      丁○○：啊！油全部都拿到了啊！啊！我等一下就找個時
              間把它拆一拆，需要磨的我就把它留下，不需要
              磨的你拿回去這樣。
      甲○○：好啊好啊，你再打給我，我過去拿。
      （九十五年三月七日上午八時四十六分）
      丁○○：啊！17你那邊拿是多少錢？
      甲○○：我不知道，我朋友…我跟你講我跟他算喔，譬如
              說他拿五千，我們賣他六萬對不對，我就直接扣
              五千而已。
      丁○○：啊！那現在17？
      甲○○：只是他17現在拿不到，17他說他沒辦法，然後其
              他兩版他生。
      丁○○：那現在就是17我們這邊負責就對了，其他就是他
              們負責就對了。
      甲○○：對啊！他自己去生。
      丁○○：啊！你那個注意一點，那個92大的，他那個那個
              針啊，那油針有沒有，那個針是塑膠的，他也要
              改成鐵的啊！…
      丁○○：因為倉庫剛才打電話說17的已經幫我準備了，已
              經都，貨已經到臺北了。
      甲○○：喔！只是要拿錢去接而已啊！禮拜三禮拜三，明
              天。
      丁○○：好啦！那個那個彈我已經拿到了，我跟你講了嘛
              ！
      甲○○：嗯，啊！你切了嗎？
      丁○○：還沒。
      甲○○：沒有，因為我這邊很難搞，如果鑽的話我這邊還
              好。…
      甲○○：啊！現在那個老闆在嗎？還是我們現在去做，兩
              個人弄比較快，蠻多顆的。
      丁○○：我不知道，我還沒聯絡到他，可是白天他工人在
              不會讓你搞啦！晚上才有可能。
      甲○○：喔！我們只是切那個頭ㄋㄟ…。
      （九十五年三月十七日中午十二時五十一分）
      甲○○：老闆。
      丁○○：你說燙那個線喔！
      甲○○：對啊！
      丁○○：現在還沒有辦法ㄋㄟ。
      甲○○：找不到他還是怎樣？你有問過他了喔？
      丁○○：對啊！他說他有試啊，但是不行啊！
      甲○○：啊！你不是有學過嗎？你不是有學過怎樣燙衣服
              ？
      丁○○：那是8 的啊，9 的我們沒那個工具啊！…
     （九十五年三月二十七日晚間八時二十分）
      甲○○：問題是，我朋友就有辦法轉現金，他一樣他就等
              於這次的錢他全部都給了，問題是他17不要，其
              實也還好了，這邊我出一枝掉，他出二枝掉，就
              等於卡二枝17，然後錢我晚一點我再算算看。」
      等情，有臺灣板橋地方法院檢察署通訊監察書及監聽譯文
      在卷可參，被告甲○○亦自承17、大92乃係指槍枝型號，
      而油則係指子彈，亦經證人紀延熹於原審審理中證述明確
      ，是由被告甲○○、丁○○次數頻繁地在電話中談及改造
      槍枝、子彈之零件要如何取得、要從何處取得、所缺少零
      件之數量，及改造槍枝、子彈之進度、技術，並曾要約一
      同前往工廠改造槍枝、子彈等情，及被告甲○○在與被告
      戊○○談妥本件改造槍枝買賣後，即將相關交易細節立即
      轉知被告丁○○，可見被告甲○○於警詢、偵查中供述係
      由其負責接訂單，由被告丁○○提供槍管、槍身、槍機座
      、彈殼、彈頭，再由其組裝之情為真；況被告甲○○為一
      心智正常之成年人，倘如在其住處及被告戊○○住處查獲
      之槍、彈，均係自網路上購得，其何需於警詢、偵查中多
      次供述係自行改造，並能詳細描述其與被告丁○○之分工
      情形；再者，由被告甲○○使用上開電話與戊○○在九十
      五年二月二十七日下午一時二十八分、同年三月二日晚間
      九時十六分及同年三月十四日下午五時三十六分之通話內
      容為：「（九十五年二月二十七日下午一時二十八分）
      甲○○：喂！有什麼問題？
      戊○○：問題很大哦！甲○○：怎樣？
      戊○○：那個大樣的…頭ㄎㄟˊㄎㄟˊ
      甲○○：哪一個？92年份的哦？
      戊○○：嗯！
      甲○○：不會啊！
      戊○○：跳不出來。甲○○：你說怎樣ㄎㄟˊㄎㄟˊ，拉
              不動？
      戊○○：拉當然拉的動啊！不會跟17的一樣啊！
      甲○○：什麼跟17的一樣？
      戊○○：17的話跳出來啊！
      甲○○：它的也會啊，它也會啊！即拉即放即時樂啦！
      戊○○：喔可以耶可以耶！不好意思。
     （九十五年三月二日晚間九時十六分）
      戊○○：啊你那邊大概什麼時候才會好？
      甲○○：快的話大概…84年不要的話，今天應該勉強就好
              了吧！
      戊○○：好好，OK，那你好的時候跟我說。
     （九十五年三月十四日下午五時三十六分）
      戊○○：兄弟！幫你弄好了。
      甲○○：喔！身體有喔！我老闆剛剛走之前問我身體勒！
      戊○○：身體，身體也訂了啊。
      甲○○：啊！還沒拿到喔？
      戊○○：還沒啊！
      甲○○：是喔！我現在他們已經要合了。
      戊○○：明天有啦！
      甲○○：明天就有了喔！」
      等情，有監聽譯文一份在卷可佐，益見被告甲○○所販賣
      之槍枝並非購自網路，而係由其與被告丁○○共同改造，
      否則渠等何需分別購買零件，並需前往工廠研磨，是被告
      甲○○於原審審理中以證人身分具結後所為之陳述，顯係
      卸責之詞，委無可採，應以其於警詢、偵查中之供述為可
      信。
（三）此外，並有如附表一編號一至三、五、七至十所示具殺傷
      力之改造手槍、編號十一所示之子彈、編號十二至十七所
      示之改造工具、零件、半成品、附表二所示之槍彈、附表
      三編號三、四所示之改造子彈成品、半成品、編號五所示
      之改造工具、零件、附表四編號二至四所示之改造零件、
      工具扣案可資佐證，而如附表一編號一至三、五、七至十
      、十一及附表三編號四所示之改造槍枝、子彈經送請內政
      部警政署刑事警察局鑑定結果，認如附表一編號一至三、
      五、七至十所示之改造手槍均具有殺傷力（鑑定內容詳如
      附表一編號一至三、五、七至十備註欄所載），如附表編
      號十一所示之改造子彈，其中具直徑約9.1mm金屬彈頭之
      土造子彈九顆、具直徑約8mm金屬彈頭之土造子彈3顆、具
      直徑約7mm金屬彈頭之土造子彈二顆均具殺傷力（鑑定內
      容詳如附表一編號十一備註欄所載），如附表三編號四所
      示之土造子彈，其中具直徑約9mm金屬彈頭之土造子彈一
      顆具殺傷力等情，亦有內政部警政署刑事警察局九十五年
      四月七日刑鑑字第０九五００四九二二五號槍彈鑑定書及
      九十五年五月十八日刑鑑字第０九五００五二一五五號槍
      彈鑑定書各一份在卷可參。被告丁○○、甲○○所辯，均
      無足採。本件事證明確，被告丁○○、甲○○共同製造、
      販賣改造槍枝及製造、轉讓子彈之犯行，均堪認定。
三、又訊據被告丁○○亦矢口否認有何販賣第一級毒品海洛因未
    遂之犯行，辯稱：當天乙○○是要伊幫忙找二個大陸妹云云
    。經查：
（一）證人乙○○於警詢中證稱：「我原本於九十五年四月六日
      十七時三十分許打電話問他（指被告丁○○）是否有毒品
      海洛因可交易後，雙方就約見面，但我們尚未交易完成就
      遭警方查緝。」、「就是我要跟他買毒品海洛因，問他手
      頭上有沒有。」、「就是我要海洛因一包，代價二千元，
      及問他是否有毒品安非他命等意思。」等語（見偵查卷第
      五十二頁），其於檢察官偵查中亦具結證稱：「我當時是
      要跟他買毒品，但是尚未拿到。我之前沒有跟他買過，我
      是朋友介紹，我打算跟他買一包毒品二千元。」、「女生
      是海洛因」等語（見偵查卷第二九四頁）。經檢察官詢以
      有無意見？被告丁○○亦答以: 無意見 (見同上卷第二九
      六頁)。參以證人即內政部警政署刑事警察局員警紀延熹
      於丁○○審理中證稱：「我們對丁○○的電話進行監聽，
      且有現譯，我們瞭解他的毒品交易情況，他的習性，他會
      約在五股鄉○○○路上的萊爾富超商交易，當天機房現譯
      監聽到他們要做毒品交易，就通知同仁去現場埋伏，在他
      們交易時就上前查獲。」等語（見原審九十五年七月十二
      日審判筆錄第二十五頁），及參酌證人乙○○於九十五年
      四月六日下午五時二十七分、五時四十一分以其使用之0
      000000000號室內電話、0000000000
      號行動電話撥打至被告丁○○使用之000000000
      0號行動電話，其通話內容為：「（九十五年四月六日下
      午五時二十七分）
      乙○○：大仔，你在哪？
      丁○○：在「阿來」啊！
      乙○○：好，我到了打給你，我要二張，你那裡有糖果嗎
              ？
      丁○○：沒有。
      乙○○：我拿給你。丁○○：別又騙我了！
      乙○○：沒啦！我過去拿錢給你，順便帶給你。
      丁○○：多拿一點。
     （九十五年四月六日下午五時四十一分）
      乙○○：大仔，我到了，我要拿二個女生，你多弄一點給
              我。」
      等情，有監聽譯文一份在卷可稽，足認被告丁○○、證人
      人乙○○於九十五年四月六日下午五時五十五分許前往臺
      北縣五股鄉○○路○段十三號萊爾富超商之原因，即係因
      雙方約定於該處進行海洛因毒品交易，輔以警方在被告丁○○所駕駛之營業小客車內查獲之白色粉末五包，經送請
      法務部調查局鑑定結果，均含第一級毒品海洛因成分，合
      計淨重十點二六公克，亦有法務部調查局九十五年七月十
      日調科壹字第０六００一二一一四號鑑定通知書一紙在卷
      可佐，並有如附表四編號五所示之行動電話一具扣案可資
      佐證，足認證人乙○○前於警詢、偵查中之上開部分證言
      ，應屬可信。
  (二)  又販賣海洛因係違法行為，非可公然為之，常人可知，又
      海洛因無公定之價格，不論任何包裝，均可任意分裝增減
      分量，每次買賣之價量，可能隨時依雙方間之關係深淺、
      資力、需求量及對行情之認知、來源是否充裕、查緝是否
      嚴緊，購買者被查獲時供述購買對象之可能性風險之評估
      等，而異其標準，機動調整，非可一概而論，且有關毒品
      之交易為政府懸為嚴予取締之犯罪，被告丁○○與證人乙○○並無深交亦非至親，茍無利得，豈有甘冒重典，而以
      原價買賣海洛因之理，衡諸常理，被告丁○○販賣海洛因
      ，從中賺取差價牟利之營利意圖，至堪認定。
（三）綜上所述，被告丁○○販賣第一級毒品海洛因未遂部分之
      犯行，亦堪認定。
四、查被告行為後，於九十四年二月二日經總統以華總一義字第
    ０九四０００一四九０一號令修正公布之刑法，業於九十五
    年七月一日施行（下稱新刑法，修正前刑法下稱舊刑法），
    刑法施行法第一條之一亦於九十五年六月十四日經總統以華
    總一義字第０九五０００八五一八一號令公布施行，參酌最
    高法院九十五年五月二十三日刑事庭第八次會議決議，新刑
    法第二條第一項之規定，係規範行為後法律變更所生新舊法
    律比較適用之準據法，於新刑法施行後，應適用新刑法第二
    條第一項之規定，為「從舊從輕」之比較。另於比較時應就
    罪刑有關之共犯、未遂犯、想像競合犯、牽連犯、連續犯、
    結合犯，以及累犯加重、自首減輕暨其他法定加減原因（如
    身分加減）與加減比例等一切情形，本於統一性及整體性原
    則，綜其全部罪刑之結果而為比較。而被告行為後，（一）
    新刑法刪除第五十六條連續犯、第五十五條牽連犯之規定，
    此項刪除雖非犯罪構成要件之變更，但顯已影響行為人刑罰
    之法律效果，自屬法律已有變更，經比較新舊法結果，以被
    告行為時之舊法較為有利於被告；（二）舊刑法第二十六條
    規定「已著手於犯罪行為之實行而不遂者，為未遂犯。未遂
    犯之處罰，以有特別規定者，為限。」、第二十六條規定「
    未遂犯之處罰，以有特別規定者為限，並得按既遂犯之刑減
    輕之。」，與新刑法第二十五條規定「已著手於犯罪行為之
    實行而不遂者，為未遂犯。未遂犯之處罰，以有特別規定者
    為限，並得按既遂犯之刑減輕之。」並無不同；（三）刑法
    第六十五條第二項由「無期徒刑減輕者，為七年以上有期徒
    刑。」，修正為「無期徒刑減輕者，為二十年以下十五年以
    上有期徒刑」，經比較新舊法結果，以被告行為時之舊法較
    為有利於被告；（四）新刑法第四十七條第一項規定「受徒
    刑之執行完畢，或一部之執行而赦免後，五年以內故意再犯
    有期徒刑以上之罪者，為累犯，加重本刑至二分之一。」，
    與舊刑法第四十七條規定「受有期徒刑之執行完畢，或受無
    期徒刑或有期徒刑一部之執行而赦免後，五年以內再犯有期
    徒刑以上之罪者，為累犯，加重本刑至二分之一。」不同，
    而依被告戊○○之前科紀錄，無論依新舊刑法第四十七條之
    規定均構成累犯；（五）舊刑法第五十一條第五款規定「宣
    告多數有期徒刑者，於各刑中之最長期以上，各刑合併之刑
    期以下，定其刑期。但不得逾二十年。」，與新刑法第五十
    一條第五款規定「宣告多數有期徒刑者，於各刑中之最長期
    以上，各刑合併之刑期以下，定其刑期。但不得逾三十年。
    」不同，經比較新舊法結果，以舊法較有利於被告；（六）
    舊刑法第二十八規定「二人以上共同實施犯罪之行為者，皆
    為正犯」，新刑法第二十八條則規定「二人以上共同實行犯
    罪之行為者，皆為正犯」，揆諸本條之修正理由係為釐清陰
    謀共同正犯、預備共同正犯是否合乎正犯之要件，而本案被
    告丁○○、甲○○之犯行既均屬實行犯罪行為之正犯，則適
    用行為時即舊刑法第二十八條規定論擬，並無不利於被告二
    人；（七）刑法第四十二條關於易服勞役之折算標準已由舊
    法之銀元一百元、二百元、三百元修正為新臺幣（下同）一
    千元、二千元、三千元，勞役期限由不得逾六個月修正為不
    得逾一年，因屬科刑規範事項之變更，其折算標準為裁判時
    所應諭知，自有就新舊法規定比較之必要，經比較新舊法結
    果，就被告丁○○、甲○○部分，以舊法較為有利，就被告
    戊○○部分則以新法較為有利，先予敘明。
五、按所謂製造包括創製、改造、組合、混合、化合等行為在內
    ，已損壞之零件加以修理亦屬製造，改造行為亦屬製造行為
    之一種（參照最高法院八十六年度臺上字第七五五八號、九
    十二年度臺上字第九二四號判決），以玩具手槍改造而成可
    發射子彈具有殺傷力之槍枝，核屬槍砲彈藥刀械管制條例第
    四條第一項第一款所定各種制式槍枝以外之「其他可發射子
    彈具有殺傷力之各式槍砲」。核被告丁○○、甲○○所為，
    均係犯槍砲彈藥刀械管制條例第八條第一項之未經許可製造
    可發射子彈具有殺傷力之改造槍枝罪、第八條第一項之未經
    許可販賣可發射子彈具有殺傷力之改造槍枝罪、第十二條第
    一項、第五項之未經許可製造子彈既遂及未遂罪、第十二條
    第二項之未經許可轉讓子彈罪；被告丁○○另犯毒品危害防
    制條例第四條第六項、第一項之販賣第一級毒品未遂罪；被
    告戊○○所為，則係犯槍砲彈藥刀械管制條例第八條第四項
    之未經許可持有可發射子彈具有殺傷力之改造手槍罪、第十
    二條第四項之未經許可持有子彈罪。又被告戊○○自被告丁○○、甲○○處取得之改造子彈，乃被告戊○○向渠等購買
    可發射子彈具有殺傷力之改造槍枝時所附贈一情，業經被告
    甲○○、戊○○於警詢及偵查中供述明確，是被告甲○○、
    丁○○交付改造子彈予被告戊○○之行為，顯係無對價關係
    之轉讓行為而非販賣。公訴意旨認被告丁○○、甲○○此部
    分所為係犯槍砲彈藥刀械管制條例第十二條第一項之販賣子
    彈罪，容有未洽，惟其起訴之基本事實同一，應予變更起訴
    法條。被告丁○○、甲○○為製造具有殺傷力之改造手槍、
    子彈而購入槍砲彈藥主要組成零件之槍管、槍身、底火、火
    藥後持有之行為，與製造具有殺傷力之改造手槍、子彈後持
    有具有殺傷力之改造手槍、子彈等低度行為，均為製造之高
    度行為所吸收，均不另論罪。又被告丁○○、甲○○就上開
    製造可發射子彈具有殺傷力之改造槍枝、製造子彈、販賣可
    發射子彈具有殺傷力之改造槍枝、轉讓子彈等犯行間，有犯
    意之聯絡及行為之分擔，皆為共同正犯。又被告丁○○、甲○○先後多次製造可發射子彈具有殺傷力之改造槍枝、製造
    子彈既遂及未遂、販賣可發射子彈具有殺傷力之改造槍枝、
    轉讓子彈之犯行，均時間緊接，所犯各係構成要件相同之罪
    ，顯係基於概括犯意所為，應依修正前刑法第五十六條連續
    犯之規定，分別論以製造可發射子彈具有殺傷力之改造槍枝
    既遂、改造子彈既遂、販賣可發射子彈具有殺傷力之改造槍
    枝及轉讓子彈一罪，除未經許可製造可發射子彈具有殺傷力
    之改造槍枝及未經許可販賣可發射子彈具有殺傷力之改造槍
    枝法定刑為無期徒刑部分依法不得加重外，並均加重其刑。
    又被告戊○○先後二次持有可發射子彈具有殺傷力之改造手
    槍、持有子彈之犯行，亦係時間緊接，所犯各係構成要件相
    同之罪，顯係基於概括犯意所為，應依修正前刑法第五十六
    條連續犯之規定，分別論以未經許可持有可發射子彈具有殺
    傷力之改造手槍、未經許可持有子彈一罪，並均加重其刑。
    又被告丁○○、甲○○同時製造可發射子彈具有殺傷力之改
    造手槍及製造子彈，係一行為觸犯未經許可製造可發射子彈
    具有殺傷力之改造槍枝及未經許可製造子彈二罪名，為想像
    競合犯，應依修正前刑法第五十五條規定，從一重之未經許
    可製造可發射子彈具有殺傷力之改造槍枝處斷。又被告丁○○、甲○○同時販賣可發射子彈具有殺傷力之改造手槍及轉
    讓子彈，亦係一行為觸犯未經許可販賣可發射子彈具有殺傷
    力之改造槍枝及轉讓子彈二罪名，為想像競合犯，亦應依修
    正前刑法第五十五條規定，從一重之未經許可販賣可發射子
    彈具有殺傷力之改造槍枝罪論處。又被告丁○○、甲○○所
    犯未經許可製造可發射子彈具有殺傷力之改造槍枝及未經許
    可販賣可發射子彈具有殺傷力之改造槍枝二罪間，有方法、
    目的之牽連關係，應依修正前刑法第五十五條牽連犯之規定
    ，從一重之未經許可製造可發射子彈具有殺傷力之改造槍枝
    罪處斷。而被告戊○○同時持有可發射子彈具有殺傷力之改
    造手槍及子彈，係一行為觸犯未經許可持有可發射子彈具有
    殺傷力之改造手槍及未經許可持有子彈二罪名，為想像競合
    犯，亦應依修正前刑法第五十五條規定，從一重之未經許可
    持有可發射子彈具有殺傷力之改造手槍罪論處。又被告丁○○所犯未經許可製造可發射子彈具有殺傷力之改造槍枝及販
    賣第一級毒品未遂二罪，犯意各別，罪名互殊，應予分論併
    罰。又被告戊○○前因侵占案件，經臺灣新竹地方法院以八
    十八年度易字第三三三號判處有期徒刑三月確定，又因偽造
    文書案件，經臺灣臺北地方法院以八十九年度訴字第一三一
    號判處有期徒刑四月，並經臺灣高等法院、最高法院駁回上
    訴確定，嗣上開二罪經裁定定其應執行為有期徒刑六月確定
    ，於九十年八月二十七日執行完畢，此有臺灣高等法院被告
    前案紀錄表一份在卷可憑，其受有期徒刑之執行完畢後，五
    年以內再犯本件有期徒刑以上之罪，為累犯，應依修正前刑
    法第四十七條之規定加重其刑，並遞加重之。又被告丁○○
    雖已著手販賣第一級毒品行為之實施，惟尚未完成交易即為
    警查獲，其犯罪尚屬未遂犯，應依修正前刑法第二十六條前
    段之規定，按既遂犯之刑度減輕其刑。
六、原審認被告丁○○、甲○○部分事證明確，適用上開規定，
    並審酌爰審酌被告丁○○、甲○○製造、販賣可發射子彈具
    有殺傷力之改造槍枝、子彈之動機、目的，及已製造之改造
    槍枝多達十四枝，已製造之子彈亦多達百顆，危害社會安全
    甚鉅，犯後並一再否認犯行未見悔意之態度，及其平日素行
    及智識程度等一切情狀；另審酌被告丁○○販賣海洛因予他
    人，不僅戕害他人身心，亦對社會治安造成危害，犯罪後否
    認犯行並無悔意之態度，兼衡其素行、智識程度、販賣對象
    之人數、數量、次數等一切情狀；分別量處如原判決主文所
    示之刑，並就被告丁○○、甲○○所宣告罰金刑部分，依修
    正前刑法第四十二條第三項規定諭知以罰金總額與六個月之
    日數比例折算之標準，及就被告丁○○所宣告有期徒刑部分
    定其應執行之刑；復敘明扣案如附表一編號一至三、五、七
    至十所示之改造槍枝、附表二編號一至六所示之改造槍枝、
    附表二標號七備註欄（3）所示試射後剩餘之具直徑約8.9m
    m金屬彈頭之土造子彈七顆，均屬違禁物，且均與本案未經
    許可製造改造槍枝、子彈或持有改造手槍、子彈有直接關係
    ，不問屬於犯人與否，均應依刑法第三十八條第一項第一款
    併予宣告沒收之；又如附表一編號十二至十八、附表三編號
    三、五、附表四編號二、三、四所示之物品、如附表一編號
    十一所示改造完成未具殺傷力之改造子彈共六十三顆（經試
    射擊發後剩餘扣案者，其中具9.1mm金屬彈頭者二十四顆、
    具8mm金屬彈頭者二十七顆、具7mm金屬彈頭者八顆、具7.6m
    m金屬彈頭者四顆）、附表三編號四所示尚未改造完成未具
    殺傷力之改造子彈二顆，均係被告丁○○或甲○○所有，供
    製造、販賣改造槍彈犯罪所用或預備之物，爰均依刑法第三
    十八條第一項第二款併予宣告沒收之。又扣案之海洛因（合
    計淨重十點二六公克）為查獲之第一級毒品，應依毒品危害
    防制條例第十八條第一項前段宣告沒收銷燬之；而包裝上開
    毒品之外包裝袋五個、如附表四編號五所示之物（含ＳＩＭ
    卡），係被告丁○○所有，供販賣第一級毒品犯罪所用之物
    ，應依毒品危害防制條例第十九條第一項宣告沒收之。另因
    送鑑定而實際試射之土造子彈，試射後已不能再次擊發而非
    屬違禁物，試射後所餘之物又非供被告犯罪所用或犯罪所得
    之物，均不為沒收之諭知。至如附表一編號四、六、附表三
    編號一、二、六、七、附表四編號六所示之物，因無積極證
    據足認與本案犯罪有關，亦不為沒收之諭知。均已於判決理
    由詳予論述，經核認事用法及量刑均無不合。被告丁○○、
    甲○○提起上訴，丁○○仍執詞否認犯罪，甲○○則未附理
    由，均應認為無理由，予以駁回。
七、至原審就被告戊○○部分予以論科，固非無見，惟查所科罰
    金易服勞役之折算標準，以新法較為有利，已如前述，乃原
    判決竟以舊法為諭知，尚有未洽。被告提起上訴，以前詞為
    辯，固無理由，惟原判決既有可議，自屬無可維持，應予撤
    銷改判。爰審酌被告戊○○非法持有槍、彈，藐視公共規範
    ，欠缺守法觀念，及非法持有改造手槍之數量多達六枝，情
    節非輕，及其犯罪動機、目的、手段，犯罪後坦承犯行，態
    度尚稱良好等一切情狀，量處如主文第二項所示之刑，所宣
    告罰金刑部分，依修正後刑法第四十二條第三項規定諭知易
    服勞役以新台幣1000元為其折算之標準。另扣案如附表二編
    號一至六所示之改造槍枝、附表二標號七備註欄（3） 所示
    試射後剩餘之具直徑約8.9mm金屬彈頭之土造子彈七顆，均
    屬違禁物，且均與本案未經許可製造改造槍枝、子彈或持有
    改造手槍、子彈有直接關係，不問屬於犯人與否，均應依刑
    法第三十八條第一項第一款併予宣告沒收之。
丙、公訴意旨及併辦另以：被告丁○○於九十五年三月二十九日
    及四月四日，在臺北縣五股鄉○○路○段十三號前，以每包
    二千元之代價，販賣第一級毒品海洛因予乙○○二次，因認
    被告丁○○此部分亦涉有毒品危害防制條例第四條第一項之
    販賣第一級毒品罪嫌。公訴人認被告丁○○涉有此部分販賣
    第一級毒品罪嫌，係以證人乙○○於警詢中之證述為其主要
    依據。訊據被告丁○○堅詞否認有此部分販賣第一級毒品之
    犯行，辯稱：伊並沒有賣海洛因給乙○○等語。經查，證人
    乙○○前於警詢中雖曾證稱：我有於九十五年三月二十九日
    上午及四月四日下午，在臺北縣五股鄉○○路○段十三號前
    向被告丁○○購買二千元之海洛因云云；惟其於偵查中旋即
    改稱：我之前沒有向他買過等語，是證人乙○○此部分之證
    述是否可信，已非無疑；且觀諸卷附被告丁○○所使用00
    00000000號行動電話之通訊監聽資料，亦無證人乙○○於該日致電被告丁○○之紀錄，是證人乙○○此部分之
    證述尚無可採。此外，本院復查無其他積極證據足資證明被
    告丁○○確有此部分販賣第一級毒品之犯行，揆諸前揭意旨
    ，既不能證明被告犯罪，本應諭知無罪之判決，惟公訴意旨
    認此部分與前揭論罪科刑之販賣第一級毒品未遂部分，有連
    續犯之裁判上一罪關係，爰不另為無罪之諭知。
丁、被告甲○○經本院合法傳喚，無正當理由不到庭，爰不待其
    陳述，逕行判決。
據上論斷，應依刑事訴訟法第368條、第369條第1項前段、第364
條、第371條、第299條第1項前段、第300條、槍砲彈藥刀械管制
條例第8條第4項、第12條第4項，刑法第11條、第42條第3項、修
正前刑法第47條、第55條、第56條、第38條第1項第1款，修正前
罰金罰鍰提高標準條例第2條，現行法規所定貨幣單位折算新臺
幣條例第2條，判決如主文。
本案經檢察官賴俊雄到庭執行職務。
中　　華　　民　　國　　96　　年　　1　　月　　30　　日
　　　　　　　　　刑事第十六庭  審判長法　官  葉騰瑞
　　　　　　　　　　　　　　　　　　  法　官  莊明彰
　　　　　　　　　　　　　　　　　　  法　官  吳鴻章
以上正本證明與原本無異。
如不服本判決，應於收受送達後十日內向本院提出上訴書狀，其
未敘述上訴之理由者並得於提起上訴後十日內向本院補提理由書
（均須按他造當事人之人數附繕本）。
                                      書記官  魏淑娟
中　　華　　民　　國　　96　　年　　1　　月　　30　　日
附錄：本案論罪科刑法條全文
槍砲彈藥刀械管制條例第8條
未經許可，製造、販賣或運輸鋼筆槍、瓦斯槍、麻醉槍、獵槍、
空氣槍或第4條第1項第1款所定其他可發射金屬或子彈具有殺傷
力之各式槍砲者，處無期徒刑或5年以上有期徒刑，併科新臺幣1
千萬元以下罰金。
未經許可，轉讓、出租或出借前項所列槍枝者，處 5 年以上有期
徒刑，併科新臺幣 1 千萬元以下罰金。
意圖供自己或他人犯罪之用，而犯前二項之罪者，處無期徒刑或
 7 年以上有期徒刑，併科新臺幣 1 千萬元以下罰金。
未經許可，持有、寄藏或意圖販賣而陳列第 1 項所列槍枝者，處
 3年以上10年以下有期徒刑，併科新臺幣700萬元以下罰金。
第 1 項至第 3 項之未遂犯罰之。
槍砲彈藥刀械管制條例第12條
未經許可，製造、販賣或運輸子彈者，處 1 年以上 7 年以下有
期徒刑，併科新台幣 500 萬元以下罰金。
未經許可，轉讓、出租或出借子彈者，處 6 月以上 5 年以下有
期徒刑，併科新台幣 300 萬元以下罰金。
意圖供自己或他人犯罪之用，而犯前二項之罪者，處 3 年以上
10 年以下有期徒刑，併科新台幣 700 萬元以下罰金。
未經許可，持有、寄藏或意圖販賣而陳列子彈者，處 5 年以下有
期徒刑，併科新台幣 300 萬元以下罰金。
第 1 項至第 3 項之未遂犯罰之。
毒品危害防制條例第4條
製造、運輸、販賣第一級毒品者，處死刑或無期徒刑；處無期徒
刑者，得併科新臺幣 1 千萬元以下罰金。
製造、運輸、販賣第二級毒品者，處無期徒刑或 7 年以上有期徒
刑，得併科新臺幣 7 百萬元以下罰金。
製造、運輸、販賣第三級毒品者，處 5 年以上有期徒刑，得併科
新臺幣 5 百萬元以下罰金。
製造、運輸、販賣第四級毒品者，處 3 年以上 10 年以下有期徒
刑，得併科新臺幣 3 百萬元以下罰金。
製造、運輸、販賣專供製造或施用毒品之器具者，處 1 年以上 7
年以下有期徒刑，得併科新臺幣 1 百萬元以下罰金。
前五項之未遂犯罰之。
附表一：
┌──┬────────────┬───┬────────────────┐
│編號│扣押物品名稱            │數量  │備註                            │
├──┼────────────┼───┼────────────────┤
│1   │仿COLT廠CALIBER25 型半自│壹枝  │槍枝管制編號0000000000，認係仿  │
│    │動手槍製造之改造手槍    │      │COLT廠CALIBER25 型半自動手槍製造│
│    │（含彈匣壹個）          │      │之槍枝換裝土造金屬槍管改造而成之│
│    │                        │      │改造手槍，機械性能良好，可供擊發│
│    │                        │      │適用子彈使用，具殺傷力。        │
├──┼────────────┼───┼────────────────┤
│2   │仿FN廠1910型半自動手槍製│壹枝  │槍枝管制編號0000000000，認係仿FN│
│    │造之改造手槍            │      │廠1910型半自動手槍製造之槍枝換裝│
│    │（含彈匣壹個）          │      │土造金屬槍管改造而成之改造手槍，│
│    │                        │      │機械性能良好，可供擊發適用子彈使│
│    │                        │      │用，具殺傷力。                  │
├──┼────────────┼───┼────────────────┤
│3   │仿FN廠1910型半自動手槍製│壹枝  │槍枝管制編號0000000000，認係仿FN│
│    │造之改造手槍            │      │廠1910型半自動手槍製造之槍枝換裝│
│    │（含彈匣壹個）          │      │土造金屬槍管改造而成之改造手槍，│
│    │                        │      │機械性能良好，可供擊發適用子彈使│
│    │                        │      │用，具殺傷力。                  │
├──┼────────────┼───┼────────────────┤
│4   │仿FN廠1910型半自動手槍製│壹枝  │槍枝管制編號0000000000，認係仿FN│
│    │造之槍枝                │      │廠1910型半自動手槍製造之槍枝，經│
│    │（含彈匣壹個）          │      │檢視，槍管內具阻鐵且欠缺槍機，依│
│    │                        │      │現狀無法供擊發子彈使用，不具殺傷│
│    │                        │      │力。                            │
├──┼────────────┼───┼────────────────┤
│5   │仿BERETTA 廠92FS型半自動│壹枝  │槍枝管制編號0000000000，認係仿  │
│    │手槍製造之改造手槍      │      │BERETTA 廠92FS型半自動手槍製造之│
│    │（含彈匣壹個）          │      │槍枝換裝土造金屬槍管而成之改造手│
│    │                        │      │槍，機械性能良好，可供擊發適用子│
│    │                        │      │彈使用，具殺傷力。              │
├──┼────────────┼───┼────────────────┤
│6   │仿BERETTA 廠92FS型半自動│壹枝  │槍枝管制編號0000000000，認係仿  │
│    │手槍製造之改造手槍      │      │BERETTA 廠92FS型半自動手槍製造之│
│    │（含彈匣壹個）          │      │槍枝換裝土造金屬槍管而成之改造手│
│    │                        │      │槍，經檢測，撞針無法順利運作，無│
│    │                        │      │法供擊發子彈使用，依現狀，不具殺│
│    │                        │      │傷力。                          │
├──┼────────────┼───┼────────────────┤
│7   │仿BERETTA 廠92FS型半自動│壹枝  │槍枝管制編號0000000000，認係仿  │
│    │手槍製造之改造手槍      │      │BERETTA 廠92FS型半自動手槍製造之│
│    │（含彈匣壹個）          │      │槍枝換裝土造金屬槍管而成之改造手│
│    │                        │      │槍，機械性能良好，可供擊發適用子│
│    │                        │      │彈使用，具殺傷力。              │
├──┼────────────┼───┼────────────────┤
│8   │仿BERETTA 廠M9型半自動手│壹枝  │槍枝管制編號0000000000，認係仿  │
│    │槍製造之改造手槍        │      │BERETTA 廠M9型半自動手槍製造之槍│
│    │（含彈匣壹個）          │      │枝換裝土造金屬槍管而成之改造手槍│
│    │                        │      │，機械性能良好，可供擊發適用子彈│
│    │                        │      │使用，具殺傷力。                │
├──┼────────────┼───┼────────────────┤
│9   │仿BERETTA 廠92FS型半自動│壹枝  │槍枝管制編號0000000000，認係仿  │
│    │手槍製造之改造手槍      │      │BERETTA 廠92FS型半自動手槍製造之│
│    │（含彈匣壹個）          │      │槍枝換裝土造金屬槍管而成之改造手│
│    │                        │      │槍，機械性能良好，可供擊發適用子│
│    │                        │      │彈使用，具殺傷力。              │
├──┼────────────┼───┼────────────────┤
│10  │仿BERETTA 廠92FS型半自動│壹枝  │槍枝管制編號0000000000，認係仿  │
│    │手槍製造之改造手槍      │      │BERETTA 廠92FS型半自動手槍製造之│
│    │（含彈匣壹個）          │      │槍枝換裝土造金屬槍管而成之改造手│
│    │                        │      │槍，機械性能良好，可供擊發適用子│
│    │                        │      │彈使用，具殺傷力。              │
├──┼────────────┼───┼────────────────┤
│11  │子彈                    │柒拾柒│(1)其中三十三顆認係土造子彈，具直│
│    │                        │顆    │  徑約9.1mm 之金屬彈頭，經採樣試│
│    │                        │      │  射，其中九顆可擊發，認具殺傷力│
│    │                        │      │(2)其中三十顆認係土造子彈，具直徑│
│    │                        │      │  約8mm 之金屬彈頭，經採樣試射，│
│    │                        │      │  其中三顆可擊發，認具殺傷力    │
│    │                        │      │(3)其中十顆認係土造子彈，具直徑約│
│    │                        │      │  7mm 之金屬彈頭，經採樣試射，其│
│    │                        │      │  中二顆可擊發，認具殺傷力      │
│    │                        │      │(4)餘四顆認係土造子彈，具直徑約  │
│    │                        │      │  7.6mm之金屬彈頭，經採樣試射， │
│    │                        │      │  無法擊發，認不具殺傷力。      │
├──┼────────────┼───┼────────────────┤
│12  │改造子彈用底火          │貳盒  │                                │
├──┼────────────┼───┼────────────────┤
│13  │改造子彈用黑色火藥      │貳罐  │                                │
├──┼────────────┼───┼────────────────┤
│14  │改造子彈半成品          │壹批  │                                │
├──┼────────────┼───┼────────────────┤
│15  │改造手槍用工具          │壹批  │                                │
├──┼────────────┼───┼────────────────┤
│16  │電鑽                    │壹支  │                                │
├──┼────────────┼───┼────────────────┤
│17  │改造手槍用彈簧          │壹批  │                                │
├──┼────────────┼───┼────────────────┤
│18  │行動電話                │壹支  │含門號0000000000號SIM壹張       │
└──┴────────────┴───┴────────────────┘
附表二：
┌──┬────────────┬───┬────────────────┐
│編號│扣押物品名稱            │數量  │備註                            │
├──┼────────────┼───┼────────────────┤
│1   │仿BERETTA 廠92FS型半自動│壹枝  │槍枝管制編號0000000000，認係仿  │
│    │手槍製造之改造手槍      │      │BERETTA 廠92FS型半自動手槍製造之│
│    │（含彈匣壹個）          │      │槍枝換裝土造金屬槍管而成之改造手│
│    │                        │      │槍，機械性能良好，可供擊發適用子│
│    │                        │      │彈使用，具殺傷力。              │
├──┼────────────┼───┼────────────────┤
│2   │仿BERETTA 廠92FS型半自動│壹枝  │槍枝管制編號0000000000，認係仿  │
│    │手槍製造之改造手槍      │      │BERETTA 廠92FS型半自動手槍製造之│
│    │（含彈匣壹個）          │      │槍枝換裝土造金屬槍管而成之改造手│
│    │                        │      │槍，機械性能良好，可供擊發適用子│
│    │                        │      │彈使用，具殺傷力。              │
├──┼────────────┼───┼────────────────┤
│3   │仿GLOCK 廠17型半自動手槍│壹枝  │槍枝管制編號0000000000，認係仿  │
│    │製造之改造手槍          │      │GLOCK 廠17型半自動手槍製造之槍枝│
│    │（含彈匣壹個）          │      │換裝土造金屬槍管改造而成之改造手│
│    │                        │      │槍，機械性能良好，可供擊發適用子│
│    │                        │      │彈使用，具殺傷力。              │
├──┼────────────┼───┼────────────────┤
│4   │仿GLOCK 廠17型半自動手槍│壹枝  │槍枝管制編號0000000000，認係仿  │
│    │製造之改造手槍          │      │GLOCK 廠17型半自動手槍製造之槍枝│
│    │（含彈匣壹個）          │      │換裝土造金屬槍管改造而成之改造手│
│    │                        │      │槍，機械性能良好，可供擊發適用子│
│    │                        │      │彈使用，具殺傷力。              │
├──┼────────────┼───┼────────────────┤
│5   │仿GLOCK 廠17型半自動手槍│壹枝  │槍枝管制編號0000000000，認係仿  │
│    │製造之改造手槍          │      │GLOCK 廠17型半自動手槍製造之槍枝│
│    │（含彈匣壹個）          │      │換裝土造金屬槍管改造而成之改造手│
│    │                        │      │槍，機械性能良好，可供擊發適用子│
│    │                        │      │彈使用，具殺傷力。              │
├──┼────────────┼───┼────────────────┤
│6   │仿GLOCK 廠17型半自動手槍│壹枝  │槍枝管制編號0000000000，認係仿  │
│    │製造之改造手槍          │      │GLOCK 廠17型半自動手槍製造之槍枝│
│    │含彈匣壹個）            │      │換裝土造金屬槍管改造而成之改造手│
│    │                        │      │槍，機械性能良好，可供擊發適用子│
│    │                        │      │彈使用，具殺傷力。              │
├──┼────────────┼───┼────────────────┤
│7   │子彈                    │貳佰參│(1)其中一百七十四顆，認係土造子彈│
│    │                        │拾顆  │  ，具直徑約9.1mm 之金屬彈頭，經│
│    │                        │      │  採樣試射，其中四十一顆可擊發，│
│    │                        │      │  具殺傷力                      │
│    │                        │      │(2)其中四十六顆，認係土造子彈，具│
│    │                        │      │  直徑約7.9mm 之金屬彈頭，經採樣│
│    │                        │      │  試射，其中二顆可擊發，具殺傷力│
│    │                        │      │(3)其中十顆，認係土造子彈，具直徑│
│    │                        │      │  約8.9mm 之金屬彈頭，經採樣三顆│
│    │                        │      │  試射，可擊發，均具殺傷力      │
└──┴────────────┴───┴────────────────┘
附表三
┌──┬────────────┬───┬────────────────┐
│編號│扣押物品名稱            │數量  │備註                            │
│    │                        │      │                                │
├──┼────────────┼───┼────────────────┤
│1   │改造手槍                │壹枝  │槍枝管制編號0000000000，認係仿  │
│    │（含彈匣壹個）          │      │BERETTA 廠84型半自動手槍製造之槍│
│    │                        │      │枝，經檢視，槍管內具阻鐵，無法供│
│    │                        │      │發射彈丸使用，不具殺傷力。      │
├──┼────────────┼───┼────────────────┤
│2   │空氣步槍                │壹枝  │槍枝管制編號0000000000，認係空氣│
│    │                        │      │長槍，以壓縮彈簧為發射動力，機械│
│    │                        │      │性能良好，經實際試射，其發射動能│
│    │                        │      │甚微，不具殺傷力。              │
├──┼────────────┼───┼────────────────┤
│3   │子彈半成品              │陸顆  │均係玩具金屬彈殼                │
├──┼────────────┼───┼────────────────┤
│4   │改造子彈                │參顆  │(1)其中二顆，認係玩具子彈具直徑約│
│    │                        │      │  9mm 金屬彈頭，不具底火、火藥，│
│    │                        │      │  為完整之子彈結構，不具殺傷力  │
│    │                        │      │(2)餘一顆，認係土造子彈，具直徑約│
│    │                        │      │  9mm 金屬彈頭，經試射，可擊發，│
│    │                        │      │  具殺傷力                      │
├──┼────────────┼───┼────────────────┤
│5   │改造槍枝零件及工具      │壹批  │                                │
├──┼────────────┼───┼────────────────┤
│6   │槍套                    │壹個  │                                │
├──┼────────────┼───┼────────────────┤
│7   │夾鏈分裝袋              │貳包  │                                │
└──┴────────────┴───┴────────────────┘
附表四：
┌──┬────────────┬───┬────────────────┐
│編號│扣押物品名稱            │數量  │備註                            │
├──┼────────────┼───┼────────────────┤
│1   │海洛因                  │伍包  │合計淨重拾點貳陸公克            │
├──┼────────────┼───┼────────────────┤
│2   │槍機                    │壹枝  │                                │
├──┼────────────┼───┼────────────────┤
│3   │玩具子彈                │貳佰顆│均係玩具子彈，具直徑約9mm 之金屬│
│    │                        │      │彈頭，不具底火、火藥，非為完整之│
│    │                        │      │子彈結構，認不具殺傷力。        │
├──┼────────────┼───┼────────────────┤
│4   │改造零件及工具          │壹批  │                                │
├──┼────────────┼───┼────────────────┤
│5   │摩托羅拉行動電話        │壹具  │含門號0000000000號SIM卡壹張     │
├──┼────────────┼───┼────────────────┤
│6   │ELIYA行動電話           │壹具  │含門號0000000000號SIM卡壹張     │
└──┴────────────┴───┴────────────────┘
